# 固定资产意外毁损收到保险公司赔款在现流表中列示项目

提问人：18855190680 时间：2020-06-19 11:33:03
333.png333.png (4.38 KB, 下载次数: 0)
3 天前 上传
您好，陈老师，请问一下：如果企业的固定资产意外毁损，收到保险公司的一些赔款。那么该笔赔款是归入截图里的“处置固定资产收回的现金”还是“其他”里？如果是企业生产的存货因放在仓库受灾毁损收到的保险公司的赔款应归入现流表哪个项目里？谢谢老师能予答复一下

回答人：chenyiwei
1 、固定资产毁损的保险赔偿建议作为“收到其他与投资活动有关的现金”； 2 、存货毁损的保险赔偿建议作为“收到其他与经营活动有关的现金”。